臺灣新竹地方法院交通事件裁定　　　　96年度交聲字第88號
移送機關　交通部公路總局新竹區監理所
異議人即
受處分人　乙○○
上列異議人因違反道路交通管理處罰條例案件，對於交通部公路
總局新竹區監理所於中華民國九十六年二月二十六日所為之竹監
自字第裁五○─Ｚ00000000號裁決書聲明異議，本院裁
定如下：
    主  文
異議駁回。
    理  由
一、原處分意旨略以：異議人即受處分人乙○○於民國九十五年
    十二月二十四日上午九時三分許，駕駛車號五○八五－ＨＦ
    號自用小客車，行經國道三號高速公路南下三百二十一公里
    至三百二十三公里處時，以一百二十八公里之時速超速行駛
    ，警員以指揮棒及巡邏車警示燈示意其停車時，復不服稽查
    取締而逃逸，經警員駕車攔停後始開單舉發，因異議人違規
    行為明確，爰依道路交通管理處罰條例第三十三條第一項第
    一款、第六十條第一項及第六十三條第一項之規定，合併裁
    處異議人罰鍰新臺幣（下同）六千元，併記違規點數二點。
二、聲明異議意旨略以：異議人於九十五年十二月二十四日上午
    九時三分許，駕駛車號五○八五－ＨＦ號自用小客車行經國
    道三號高速公路南下三百二十一公里至三百二十三公里處時
    ，係在內側車道行駛，異議人雖有超速行車之事實，但當時
    行駛在中間車道之車輛不少，異議人並未看到警員在路邊持
    雷射槍測速，迨警員駕駛警車以指揮棒示意異議人停車，異
    議人減速停靠路邊接受稽查後始悉上情，實無逃逸之行為。
    又警員原告知異議人係超速違規，異議人在舉發通知單上簽
    名後，警員卻在通知單上補寫「(一)限速一百十公里、行速一
    百二十八公里、超速十八公里。(二)不服稽查取締．．．未停
    車逃逸。」等文字，異議人當場表示異議，但不為警員接受
    ，本件警員舉發違規之取締程序於法不合，爰依法聲明異議
    。
三、按汽車行駛於高速公路行車速度超過規定之最高速限者，處
    汽車駕駛新臺幣三千元以上六千元以下罰鍰，並予記違規點
    數一點；汽車駕駛人，駕駛汽車有違反同條例之行為，經交
    通勤務警察或依法令執行交通稽查任務人員制止時，拒絕停
    車接受稽查而逃逸者，除按各該條規定處罰外，處新臺幣三
    千元以上六千元以下罰鍰，並予記違規點數一點；道路交通
    管理處罰條例第三十三條第一項第一款、第六十條第一項、
    第六十三條第一項第一款分別定有明文。
四、經查：
(一)異議人於九十五年十二月二十四日上午九時三分許，駕駛車
    號五○八五－ＨＦ號自用小客車，行經國道三號高速公路南
    下三百二十一公里至三百二十三公里處時，經國道公路警察
    局第八警察隊白河分隊員警甲○○、蔣光宇駕車攔停後，以
    其超速行駛及經警察以指揮棒與巡邏車警示燈示意停車，未
    停車而逃逸等理由開單舉發，嗣交通部公路總局新竹區監理
    所（下稱新竹區監理所）據以合併裁決處罰異議人罰鍰六千
    元，並記違規點數二點等情，業經異議人於本院審理時供明
    在卷，核與證人即本件舉發警員甲○○於本院審理時證述之
    情節大致相符，並有內政部警政署國道公路警察局舉發違反
    道路交通管理事件通知單及新竹區○○○○○道路交通管理
    事件裁決書各一份在卷可證。
(二)異議人固以上開言詞置辯，否認有不服稽查取締而逃逸之違
    規行為，並質疑警員取締程序違法云云，惟警員甲○○於上
    開時間，在國道三號高速公路南下三百二十一公里路旁避車
    彎內執行雷射槍測速勤務，於距離異議人駕駛之車輛約二百
    七十八點五公尺時，測到內側車道上異議人之車輛時速為一
    百二十八公里，遂以指揮棒及巡邏車警示燈示意異議人停車
    ，然異議人並未停車等情，業經證人甲○○於本院審理時證
    稱：「當時我與蔣光宇停在避車彎執行雷射槍測速勤務，我
    站在駕駛座車門外操作雷射槍，與異議人距離約二百七十八
    點五公尺時測到內側車道上異議人駕駛之車輛時速達一百二
    十八公里，我立刻把測速槍放下，拿起放在駕駛座上之指揮
    棒原地揮舞，蔣光宇同時亮警示燈示意異議人停車，我揮指
    揮棒時，異議人距離我約五十公尺，但異議人並未停車。」
    等語明確（見本院卷第二八頁、第二九頁），而證人甲○○
    與異議人並不認識，當無仇恨可言，自無誣陷異議人之動機
    及必要。又依證人甲○○供述之舉發經過，足見證人甲○○
    對於案發當時之記憶深刻，所證述之案發經過應為事實，堪
    以採信，則異議人於上開時地為警攔停制止時，確未停車接
    受稽查。而本件案發路段係直路，路況清晰，沒有遮蔽物等
    情，為證人甲○○於本院審理時供明在卷（見本院卷第二九
    頁），異議人亦坦認案發當時僅其右後側有汽車接近之事實
    （見本院卷第三一頁），足認異議人前方視線無何阻礙，對
    於警員站在高速公路路邊之情本應有所注意，於警員揮舞指
    揮棒及開啟警示燈時，目標更為明顯，異議人辯稱並未看到
    警員云云，洵難想像，此部分所辯，應為卸責之詞，不足採
    信。再警員本得依職權開具舉發通知單取締交通違規事項，
    縱行為人未在通知單上簽名，警員亦得據實舉發，故行為人
    簽名與否，本非舉發通知單成立、有效之要件。本件異議人
    既有上開違規事項，舉發警員縱於異議人在通知單上簽名後
    另為違規事實之補充記載，亦難認舉發程序有所違誤，是異
    議人另以上開言詞質疑警方舉發程序云云，亦無足採。
(三)綜上，異議人所辯並不可信，其於上開時地超速及不服指揮
    稽查逃逸之違規行為均堪認定，原處分機關依道路交通管理
    處罰條例第三十三條第一項第一款、第六十條第一項、第六
    十三條第一項之規定，合併裁處異議人罰鍰六千元，併記違
    規點數二點，於法並無不合，本件異議為無理由，應予駁回
    。
五、據上論斷，依道路交通案件處理辦法第十九條，裁定如主文
    。
中　　華　　民　　國　九十六　年　　五　　月  　四　  日
   　　　　　　　　　交通法庭  法　官  林昌義
以上正本證明與原本無異。
如不服本裁定，應於裁定送達後5日內向本院提出抗告狀。
中　　華　　民　　國　　96　　年　　5 　　月　　4 　　日
                               書記官  劉怡芳
